臺灣高雄地方法院刑事判決　　　　　　　94年度訴字第2525號
公　訴　人　臺灣高雄地方法院檢察署檢察官
被　　　告　甲○○
上列被告因毒品危害防制條例案件，經檢察官提起公訴（94年度
毒偵字第4525號），本院準備程序進行中，被告就被訴事實為有
罪之陳述，經告知簡式審判程序之旨，並聽取當事人之意見後，
認宜以獨任進行簡式審判程序，而裁定進行簡式審判程序審理，
判決如下：
    主  文
甲○○連續施用第一級毒品，處有期徒刑柒月，扣案殘留海洛因
之夾鏈袋柒個均沒收銷燬之，扣案夾鏈袋肆個沒收之。
    事  實
一、甲○○前於民國89年間因施用毒品案件，經本院以89年度毒
    聲字第4154號裁定送觀察、勒戒後，認有繼續施用毒品之傾
    向，再以89年度毒聲字第4631號裁定令入戒治處所施以強制
    戒治，於90年6 月15日期滿釋放，經台灣高雄地方法院檢察
    署檢察官於90年6 月22日以90年度戒毒偵字第733 號為不起
    訴處分確定。詎仍不知悔改，明知海洛因業經公告列為毒品
    危害防治條例第2 條第2 項第1 款之第一級毒品，不得持有
    、施用，5 年內復基於施用第一級毒品海洛因之概括犯意，
    於94年4 月初某日起，至同年5 月2 日下午7 時許止，以平
    均每2 、3 日1 次之頻率，在高雄縣仁武鄉公共廁所內，以
    將海洛因粉末摻入香菸中吸食之方式，施用第一級毒品海洛
    因數次，嗣於94年5 月3 日下午2 時15分許，在高雄縣仁武
    鄉竹後村竹門巷47之3 號住處為警查獲，並扣得預備使用之
    夾鏈袋4 個、殘留海洛因之夾鏈袋7 個（編號3 、4 、5 者
    無毒品反應）、白色粉末2 包（合計淨重0.67公克、包裝重
    0.4 公克，未含毒品成分）、粉末2 小包（驗前毛重共計
    2.4 公克、驗後毛重2.3 公克，未含毒品成分）等物。
二、案經高雄縣政府警察局仁武分局報請台灣高雄地方法院檢察
    署檢察官偵查起訴。
    理  由
一、本件被告所犯為死刑、無期徒刑、最輕本刑為3 年以上有期
    徒刑以外之罪，其於準備程序進行中，就被訴事實為有罪之
    陳述，經告知簡式審判程序之旨，並聽取當事人之意見後，
    本院認宜以獨任進行簡式審判程序，而裁定進行簡式審判程
    序審理，合先敘明。
二、上揭事實，業據被告甲○○於本院審理中自白不諱，且其為
    警查獲時所採取之尿液，經送請台灣檢驗科技股份有限公司
    檢驗結果，呈嗎啡陽性反應，有該公司94年5 月23日編號
    KＺ000000000000號濫用藥物尿液檢驗報告、警製姓名代碼對
    照表各1 紙附卷可按，又扣案夾鏈袋7 個經分別送請法務部
    調查局、高雄醫學大學附設中和紀念醫院鑑定結果，均呈海
    洛因陽性反應，其中編號6 者袋重0.16公克，此分別有該局
    94年7 月5 日調科壹字第220020312 號鑑定通知書、該醫院
    94年7 月5 日編號0000-000號檢驗報告各1 紙附卷可佐。參
    諸醫學臨床實驗及根據英國藥學會出版之文獻Isolation
    and Identification of Drugs 乙書第293 頁載：海洛因經
    注射入人體後，在體內迅速水解成6-Monoacety I morphine
    ，再緩緩繼續水解成嗎啡，然後再循嗎啡之代謝方式排出，
    同書第431 頁至第432 頁並載有：嗎啡經注射入人體後，約
    50％以上於8 小時內自尿中排出，至24小時排出約90％，但
    48小時後仍有微量可檢出等語。此外，按通常健康成人一次
    注射嗎啡15公絲，而以現行採用蟻醛酸試液及鉬鋑銨酸試液
    檢檢驗其尿液時，注射後8 小時內所排尿液易於檢出；8 小
    時至24小時，視其取尿時間及尿量多寡，可能檢出；至24小
    時以後所排之尿液，用上述方法已難檢出，亦據行政院衛生
    署藥物食品檢驗局73年11月30日（73）藥檢壹字第030221號
    函釋明確，是依上開說明，佐以被告前揭尿液檢驗成績書，
    足徵被告前開施用第一級毒品海洛因之自白核與事實相符，
    堪可採為論罪科刑之依據。又被告前於89年間因施用毒品案
    件，經本院以89年度毒聲字第4154號裁定送觀察、勒戒後，
    認有繼續施用毒品之傾向，再以89年度毒聲字第4631號裁定
    令入戒治處所施以強制戒治，於90年6 月15日期滿釋放，經
    台灣高雄地方法院檢察署檢察官於90年6 月22日以90年度戒
    毒偵字第733 號為不起訴處分確定之事實，有台灣高等法院
    被告全國前案紀錄表及台灣高雄地方法院檢察署刑案資料查
    註紀錄表、前開不起訴處分書各1 紙附卷可按，其於前開不
    起訴處分確定後，5 年內再犯本件施用毒品罪，事證明確，
    應予依法論科。
三、核被告甲○○所為，係犯毒品危害防治條例第10條第1 項之
    施用第一級毒品罪。其先後多次施用第一級毒品海洛因犯行
    ，時間緊接，犯罪構成要件相同，顯係基於概括之犯意反覆
    為之，應依連續犯之規定，論以一罪。爰審酌被告前有施用
    毒品之不良素行，歷經觀察、勒戒及戒治程序後，仍未能徹
    底戒絕毒品，且屢經查獲，隨即再犯，顯見意志不堅，且有
    失政府制定毒品危害防制條例之立法美意，本不宜寬貸，惟
    念其施用毒品乃自戕一己之身體健康，尚未害及他人，且犯
    後尚知能坦承犯行等一切情狀，量處如主文所示之刑。至案
    夾鏈袋7 個經分別送請法務部調查局、高雄醫學大學附設中
    和紀念醫院鑑定結果，均呈海洛因陽性反應，此分別有該局
    94 年7月5 日調科壹字第220020312 號鑑定通知書、該醫院
    94 年7月5 日編號0000-0 00 號檢驗報告各1 紙附卷可佐，
    已如前述，因與第一級毒品海洛因無從析離，應整體視同第
    一級毒品海洛因，係違禁物，不問屬犯人所有與否，爰均依
    毒品危害防制條例第18條第1 項前段之規定，併予宣告沒收
    銷燬之；扣案未使用之夾鏈袋4 個，為被告所有，預備供犯
    罪所用之物，業據被告陳明在卷，爰依刑法第38條第1 項第
    2 款之規定，併予宣告沒收之。至扣案白色粉末2 小包（即
    編號1 、2 者，合計淨重0.67公克、包裝重0.4 公克），經
    送請法務部調查局鑑定結果，未含法定毒品成分，而扣案夾
    鏈袋3 個（即編號3 、4 、5 者）經檢驗後亦無毒品反應，
    有該局調科壹字第220020312 號鑑定通知書在卷可按，又扣
    案粉末2 包經送請高雄醫學大學附設中和紀念醫院檢驗結果
    ，呈K 他命陰性反應，有該醫院94年7 月5 日編號0000-000
    號檢驗報告在卷，且尚乏證據證明係違禁物，亦乏證據證明
    與本件犯罪有何關連，爰均不予宣告沒收，附此敘明。
據上論斷，應依刑事訴訟法第273 條之1 第1 項、第299 條第1
項前段，毒品危害防制條例第10條第1 項、第18條第1 項前段，
刑法第11條、第56條、第38條第1 項第2 款，判決如主文。
本案經檢察官李廷輝到庭執行職務。
中　　華　　民　　國　　94　　年　　8 　　月　　22　　日
                  鳳山刑事第二庭      法　官  胡宜如
以上正本證明與原本無異。
如不服本判決，應於判決送達後10日內，向本院提出上訴狀。
                                      書記官  廖美玲
中　　華　　民　　國　　94　　年　　8 　　月　　22　　日
附錄法條：
毒品危害防制條例第10條施用第一級毒品者，處6 月以上5 年以
下有期徒刑。
施用第二級毒品者，處 3 年以下有期徒刑。
